zh-TW: 食物、飲料和菸草 > 食品 > 調味料/醬料 > 醃漬蔬果: 泡菜; 德國酸菜
ko: 식품/음료/담배 > 식품 > 양념/소스 > 과일/야채 피클: 김치; 사우어크라우트
es: Alimentación, bebida y tabaco > Alimentos > Condimentos y salsas > Frutas y hortalizas encurtidas: Kimchi; Chucrut
sk-SK: Potraviny, nápoje a tabakové výrobky > Potraviny > Ochucovadlá a omáčky > Nakladané ovocie a zelenina: Kimči; Kyslá kapusta
fr: Alimentation, boissons et tabac > Aliments > Sauces et condiments > Fruits et légumes marinés: Kimchi; Choucroute
pt-BR: Alimentos, bebidas e tabaco > Alimentos > Condimentos e molhos > Frutas e vegetais em conserva: Kimchi; Chucrute
lt-LT: Maistas, gėrimai ir tabakas > Maisto prekės > Pagardai ir padažai > Marinuoti vaisiai ir daržovės: Kimči; Rauginti kopūstai
en: Food, Beverages & Tobacco > Food Items > Condiments & Sauces > Pickled Fruits & Vegetables: Kimchi; Sauerkraut
ru: Продукты, напитки и табачные изделия > Пищевые продукты > Приправы, добавки и соусы > Маринованные фрукты и овощи: Кимчи; Квашеная капуста
ro-RO: Alimente, băuturi și tutun > Produse alimentare > Condimente și sosuri > Fructe și legume murate: Kimchi; Varză murată
pt-PT: Comida, bebidas e tabaco > Artigos alimentares > Condimentos e molhos > Fruta e vegetais em conserva: Kimchi; Chucrute
el: Τρόφιμα, ποτά & προϊόντα καπνού > Είδη διατροφής > Καρυκεύματα & σάλτσες > Τουρσί φρούτων & λαχανικών: Κίμτσι; Ξινολάχανο
it: Cibo, bevande e tabacco > Alimenti > Condimenti e salse > Frutta e verdura sottaceto: Kimchi; Crauti
vi: Thực phẩm, đồ uống và thuốc lá > Hàng thực phẩm > Gia vị và nước sốt > Rau quả đóng hộp: Kim chi; Dưa cải chua kiểu Đức
hu: Élelmiszerek, italok és dohányáru > Élelmiszertételek > Fűszerek és szószok > Ecetes gyümölcsök és zöldségek: Kimchi; Savanyú káposzta
hr-HR: Hrana, piće i duhan > Prehrambeni artikli > Začini i umaci > Ukiseljeno voće i povrće: Kimchi; Kiseli kupus
nl: Eten, drinken en tabak > Voedselitems > Specerijen en sauzen > Ingelegde vruchten en groenten: Kimchi; Zuurkool
bg-BG: Храна, напитки и тютюневи изделия > Хранителни продукти > Добавки и сосове > Мариновани плодове и зеленчуци: Кимчи; Кисело зеле
ja: 食品・飲料 > 食品 > 調味料・ソース > ピクルス（フルーツ、野菜）: キムチ; ザワークラウト
tr: Yiyecek, İçecekler ve Tütün Mamülleri > Yiyecek Çeşitleri > Çeşniler ve Soslar > Meyve ve Sebze Turşusu: Kimchi; Sauerkraut
nb: Mat, drikkevarer og tobakk > Matvarer > Tilbehør og sauser > Syltet frukt og grønnsaker: Kimchi; Surkål
sv: Mat, dryck och tobak > Livsmedel > Kryddor och såser > Inlagd frukt och inlagda grönsaker: Kimchi; Surkål
da: Fødevarer, drikkevarer og tobak > Fødevarer > Krydderier og saucer > Syltede frugter og grøntsager: Kimchi; Sauerkraut
cs: Jídlo, pití a tabák > Potraviny > Přísady, ochucovadla a omáčky > Nakládané ovoce a zelenina: Kimči; Kysané zelí
de: Nahrungsmittel, Getränke & Tabak > Lebensmittel > Würzmittel & Saucen > Eingelegtes Obst und Gemüse: Kimchi; Sauerkraut
sl-SI: Hrana, pijača in tobak > Prehrambeni izdelki > Dodatki jedem in omake > Vloženo sadje in zelenjava: Kimči; Kislo zelje
fi: Ruoka, juoma ja tupakkatuotteet > Ruokatuotteet > Maustekastikkeet ja kastikkeet > Säilötyt hedelmät ja kasvikset: Kimchi; Hapankaali
pl: Żywność, napoje i tytoń > Żywność > Przyprawy i sosy > Marynowane owoce i warzywa: Kimchi; Kapusta kiszona
th: อาหาร เครื่องดื่ม และยาสูบ > รายการอาหาร > เครื่องปรุงรสและซอส > ผักและผลไม้ดอง: กิมจิ; ซาวร์เคราต์
zh-CN: 饮食/烟酒 > 食品 > 酱汁与调味品 > 腌制水果/蔬菜: 韩式泡菜; 德国酸菜